【裁判字號】    89,易,379
【裁判日期】    890823
【裁判案由】    竊盜等
【裁判全文】
臺灣苗栗地方法院刑事判決                          八十九年度易字第三七九號
    公  訴  人  臺灣苗栗地方法院檢察署檢察官
    被      告  丁○○
    被      告  潘盡鳳
    右  一  人
    選任辯護人  李世才
右列被告因妨害自由等案件，經檢察官提起公訴（八十九年度偵字第四八五號），本
院判決如左：
    主  文
丁○○連續損壞他人之茶具、茶杯、門栓，足以生損害於他人，處有期徒刑陸月，如
易科罰金，以佰元折算壹日。
潘盡鳳無罪。
    事  實
一、丁○○與潘盡鳳係夫妻關係，丁○○於民國八十一年間起，斷續在苗栗縣三義鄉
    西湖村十五鄰伯公坑三十一號之屬潘盡鳳娘家所有土地上開設餐廳及ＫＴＶ店，
    嗣並曾出租他人經營，或與他人合夥經營，八十八年八月間因台十三線道路高架
    工程徵收程序，前開建物需予拆除，丁○○因認其有權領得部分補償金而與潘盡
    鳳及其娘家人就徵收款及拆除補償金之財務糾紛喧鬧不休。丁○○因未領得部分
    拆除補償金，心有不甘，竟萌生恐嚇之概括犯意，先於八十八年十一月二十八日
    下午，打電話至潘盡鳳之弟乙○○位於苗栗縣三義鄉西湖村伯公坑三十一號之住
    處，向接電話之乙○○恫嚇稱：如不拿錢出來，將對伊全家不利，明日將找人殺
    伊全家等語，以此加害乙○○及家人生命之事，恐嚇乙○○，使乙○○心生畏懼
    而報警。詎丁○○不知收斂，復承上開概括之犯意，再於同年月二十九日，前往
    上揭乙○○住處（侵入住宅部分未據告訴），向乙○○恫稱：母親活不久，錢不
    如給伊，否則用車撞等語，而以此加害生命之事，恐嚇乙○○，使乙○○心生畏
    懼；並為加強恫嚇效果而基於損壞之概括犯意在屋內丟擲茶具、茶杯致摔毀，亦
    足以生損害於乙○○。續於同年十二月十三日凌晨零時許，又打電話至乙○○之
    姊丙○○位於苗栗縣三義鄉西湖村一鄰十一之五號住處，向丙○○恫嚇稱：若不
    給錢將對伊娘家不利等語，以此加害生命之事，恐嚇丙○○，使丙○○心生畏懼
    ，即刻以電話通知娘家該情，同日時不久後丁○○又駕車前往上開乙○○住處，
    即承前恐嚇及損壞之概括犯意，以腳踢及以不明之物件敲打前揭乙○○住處之大
    門，致鐵門之門栓掉落受損而不堪使用，足以生損害於乙○○；並再向潘盡鳳、
    乙○○及其家人恐嚇稱：若不給錢，將對伊家人不利等語，以此加害生命之事恐
    嚇乙○○等，使潘盡鳳、乙○○及其家人等心生畏懼。
二、案經潘盡鳳、乙○○訴由苗栗縣警察局苗栗分局報請臺灣苗栗地方法院檢察署檢
    察官偵查起訴。
    理  由
甲、有罪部分：
一、訊據被告丁○○矢口否認有何恐嚇犯行及故意損壞茶具、茶杯、門栓犯行，辯稱
    ：茶具、茶杯係因伊要搬回木桌而掉落地上，鐵門係因用手敲門才損壞，伊並無
    恐嚇乙○○及其家人云云。然查，右揭事實，業據被害人乙○○、潘盡鳳指訴綦
    詳，並核與證人丙○○、證人被告之子溫家均及證人即警員戊○○、甲○○證述
    相符，復有門栓、茶具、茶杯損壞照片八幀附卷為憑。參以上開證人所述情節悉
    相符合，當非憑空妄言所得，是其等所言當為實在，足以採信。第查，被害人乙○○因被告至其住處恐嚇後，旋於當日向警局報案一情，為被害人乙○○、潘盡
    鳳陳稱在卷，並有警訊筆錄載明綦詳，則被害人乙○○、潘盡鳳若非心生畏懼，
    何須旋即向警報案、提出告訴？可徵被害人乙○○、潘盡鳳確因被告丁○○上開
    言語而心生畏懼，被告恐嚇犯行堪予認定。又被告辯稱茶具、茶杯係因伊要搬回
    木桌而掉落地上，非故意損壞云云，查依卷附之木桌照片，顯非被告一人即可搬
    動，又縱被告欲搬動木桌，亦知木桌上所放置之物將因之滾落地上而損壞，詎被
    告仍執意為之，則不論被告是否因搬動桌子而使茶具、茶杯掉落損壞，均不影響
    毀損物品罪之成立。綜上所述，被告空言否認，無非卸詞，不足採信，本案事證
    明確，被告犯行堪以認定。
二、核被告丁○○恐嚇乙○○、潘盡鳳、丙○○部分所為，係犯刑法第三百零五條之
    恐嚇罪。被告多次行為，時間緊接，犯罪構成要件相同，顯係基於概括犯意而為
    之，為連續犯，應依法加重其刑。又被告一行為，恐嚇被害人乙○○、潘盡鳳及
    其家人，為一行為觸犯數罪名，為想像競合犯，應從一重處斷。另核被告損壞茶
    具、茶杯、門栓部分所為係犯刑法第三百五十四條之毀損一般物品罪。被告多次
    行為，時間緊接，犯罪構成要件相同，顯係基於概括犯意為之，為連續犯，應依
    法加重其刑。被告上開所犯連續恐嚇罪、連續毀損一般物品罪二罪間，有方法、
    結果之牽連關係，應依刑法第五十五條後段規定從一重之連續毀損一般物品罪處
    斷。爰審酌被告犯罪之動機、目的、手段，犯罪所生之危害、犯罪後到庭否認犯
    行，又尚未與告訴人達成和解等一切情狀，量處如主文所示之刑，並諭知易科罰
    金之折算標準。
乙、無罪部分：
一、公訴意旨略以：被告潘盡鳳意圖為自己不法之所有，於民國八十八年一月間某日
    （農曆過年前），將位於苗栗縣三義鄉西湖村十五鄰伯公坑三十一號之告訴人丁○○所開設之餐廳及ＫＴＶ店中屬丁○○所有之雕刻木桌一張及沙發一組，竊取
    並搬回苗栗縣三義鄉西湖村十五鄰伯公坑三十一號娘家使用。因認被告涉犯刑法
    第三百二十條第一項之竊盜罪嫌。
二、按犯罪事實應依証據認定之，無証據不得推定其犯罪事實，刑事訴訟法第一百五
    十四條定有明文。又認定不利於被告之事實，須依積極証據，苟積極証據不足為
    不利於被告事實之認定時，即應為有利於被告之認定，更不必有何有利之證據，
    最高法院三十年上字第八一六號著有判例。刑法上之竊盜罪，須意圖為自己或第
    三人不法之所有，而取得之，即欠缺意思要件，縱其結果不免有民事上之侵權責
    任，要難認為構成刑法上之竊盜罪。
三、本案公訴意旨認被告潘盡鳳有前開犯行，無非係以告訴人即本案被告丁○○之指
    訴為論據。惟訊之被告潘盡鳳堅詞否認有上揭公訴意旨所指犯行，辯稱：前開木
    桌係告訴人與伊共有之財產，伊因想小孩與伊同住娘家怕他們欲作功課無桌椅可
    用，遂將原放置ＫＴＶ店之雕刻木桌一張及沙發一組搬回娘家使用，並無竊盜意
    圖等語。經查，告訴人丁○○與被告潘盡鳳係夫妻，兩人婚後並未約定何種夫妻
    財產制，夫妻財產為共有之事實，業據告訴人及被告陳述明確。雖告訴人指陳：
    前揭之雕刻木桌一張及沙發一組，並非夫妻共有財產之一，而係伊另行購置供Ｋ
    ＴＶ使用，而屬公司所有云云，惟告訴人於與被告之婚姻關係存續中，向被告娘
    家借用土地經營餐廳及ＫＴＶ，該店之出資，既在二人婚姻關係中，二人復未分
    別財產，則不論該出資者為何人，觀念上認為因夫妻一體而共享、共有該店之一
    切是為常情，被告上揭辯稱並未悖於事理，並非不足採信。故被告主觀上認為放
    置於店內之桌椅為其與告訴人夫妻共有，得予以取用乙情，自無何不法所有之意
    圖，此舉顯難認有何竊盜之故意之可言。此外，復查無其他積極證據足認被告有
    公訴意旨所指犯行，要屬不能證明被告犯罪，揆諸首開說明爰應為被告為無罪判
    決之諭知。
據上論斷，應依刑事訴訟法第二百九十九條第一項前段、第三百零一條，刑法第五十
六條、第三百零五條、第三百五十四條、第五十五條、第四十一條，罰金罰鍰提高標
準條例第一條前段、第二條，判決如主文。
中      華      民      國    八十九    年     八     月    二十三      日
                                    臺灣苗栗地方法院刑事庭
                                        審判長法  官  周  淡  怡
                                              法  官  林  誌  誠
                                              法  官  林  靜  雯
右正本證明與原本無異。
如不服本判決，應於判決送達後十日內向本院提出上訴狀( 應附繕本 )。
                                               書記官   李坤益
中    華    民    國          八十九    年    八    月     二十九     日
附錄：
刑法第三百五十四條
毀棄、損壞前二條以外之他人之物，或致令不堪用，足以生損害公眾或他人者，處二
年以下有期徒刑、拘役或五百元以下罰金。


司法院資訊處製作；財團法人民間司法改革基金會備份。
